臺灣臺中地方法院刑事裁定
111年度聲字第2580號
聲  請  人  
即  被  告  歐秉璋


上列聲請人即被告因詐欺等案件（本院111年度金訴字第407號）
，聲請發還扣押物，本院裁定如下：
    主    文
本院一一一年度金訴字第四○七號詐欺等案件扣案之iPhone廠牌
、12Pro型號之行動電話（IMEI：000000000000000）壹支（含門
號0000000000號SIM卡壹張），准予發還歐秉璋。    
    理    由
一、聲請意旨略以：聲請人即被告歐秉璋（下稱被告）被訴詐欺
    等案件，業經本院判決在案，該案扣押被告所有之行動電話
    2支，分別為iPhone廠牌、8型號之行動電話（IMEI：000000
    000000000）1支與iPhone廠牌、12Pro型號之行動電話（IME
    I：000000000000000）1支，而本院111年度金訴字第407號
    刑事判決附表二（聲請書誤載為附表二）所列沒收者僅為「
    iPhone廠牌、8型號之行動電話1支」，並不及於被告所有之
    iPhone廠牌、12Pro型號之行動電話1支，是被告上開扣案之
    iPhone廠牌、12Pro型號之行動電話1支，應無扣押之必要，
    爰依刑事訴訟法第142條之規定，聲請准予發還被告等語。
二、扣押物若無留存之必要者，不待案件終結，應以法院之裁定
    或檢察官之命令發還之；其係贓物而無第三人主張權利者，
    應發還被害人，刑事訴訟法第142條第1項定有明文。
三、經查，被告因詐欺等案件，業經本院於民國111年6月24日，
    以111年度金訴字第407號判決判處應執行有期徒刑2年，而
    本院111年度金訴字第407號案件所扣案之iPhone廠牌、12Pr
    o型號之行動電話（IMEI：000000000000000）1支（含門號0
    000000000號SIM卡1張），未經本院認定係供被告本案犯罪
    所用之物，而未依刑法第38條第2項規定，宣告沒收，且該
    行動電話亦未經本院上開判決引為證據，有本院111年度金
    訴字第407號判決在卷可稽。是該扣案之iPhone廠牌、12Pro
    型號之行動電話（IMEI：000000000000000）1支已無留存之
    必要，被告聲請發還，為有理由，應予准許。
四、依刑事訴訟法第142條第1項前段、第220條，裁定如主文。
中    華    民    國    111    年    8    月    17    日
                  刑事第十一庭 審判長法 官  曹錫泓
                                     法 官  林依蓉
                                     法 官  蔡汎沂
以上正本證明與原本無異。
如不服本裁定，應於收受送達後5日內向本院提出抗告狀。（應
附繕本）
                                     書記官  張雅如  
中　　華　　民　　國　　111 　年　　8 　　月　　18　　日